臺灣士林地方法院刑事判決　　　　　　　　　　　　　　九十三年度訴字第一四號
　　公　訴　人　臺灣士林地方法院檢察署檢察官
　　被　　　告　乙○○
　　指定辯謢人　劉陽明　律師
右列被告因強盜案件，經檢察官提起公訴（九十二年度偵字第九七七六號），本院判
決如左：
    主  文
乙○○共同意圖為自己不法之所有，攜帶兇器，以強暴至使不能抗拒，而取他人之物
，未遂，處有期徒刑參年柒月。
    事  實
一、乙○○與綽號「大頭仔」之姓名年籍不詳成年男子，基於意圖為自己不法所有之
    犯意聯絡，於民國九十二年七月二十八日晚間九時二十分許，由乙○○駕駛其所
    有車牌號碼六Ａ－六０七０號自用小客車，行至臺北縣淡水鎮○○○路時，見婦
    趁，乙○○即下車至後行李箱取出其所有客觀上足供兇器使用且非屬管制刀械之
    西瓜刀一把，並命「大頭仔」駕車尾隨於伊之後，乙○○隨即持刀上前並一手將
    刀自後方架於甲○○脖子上，另一手則自後強拉甲○○之背包，並命甲○○上車
    ，致使甲○○不能抗拒，甲○○因而跌坐於地上並大聲呼救，甲○○之幼子亦在
    旁哭泣，乙○○見狀已無法得逞，即上車並逃逸而不遂，駕車至臺北縣五股工業
    區內將作案用之西瓜刀及所穿衣物棄置於排水溝內。嗣經甲○○記下車號報警後
    ，員警循線通知乙○○到場詢問而查獲。
二、案經台北縣政府警察局淡水分局報請台灣士林地方法院檢察署檢察官偵查起訴。
    理  由
一、按刑事訴訟法第一百五十九條之五規定，被告以外之人於審判外之陳述，雖不符
    前四條之規定，而經當事人於審判程序同意作為證據，法院審酌該言語陳述或書
    面陳述作成時之情況，認為有適當者，亦得為證據。當事人、代理人或辯護人於
    法院調查證據時，知有第一百五十九條第一項不得為證據之情形，而未於言詞辯
    論終結前聲明異議者，視為有前項之同意。本件被告及辯護人於本院準備程序時
    同意被害人甲○○於警詢之陳述作為證據，復於審理中言詞辯論終結前未對被害
    人甲○○於警詢或偵查中所述之證據能力有所爭執，揆諸上開規定，被害人甲○
    ○於審判外之陳述，依作成時之情況，並無不適當之情形，自得為證據，先予敘
    明。
一、訊據被告乙○○對於右揭犯罪事實坦白承認，核與被害人甲○○於警詢、偵查中
    指訴情節相符，並有現場路況照片四幀、車號六Ａ－六０七０號自用小客車照片
    六幀、被告丟棄西瓜刀暨衣物地點之照片七幀及被告繪製作用案西瓜刀圖例一紙
    在卷可稽，足見被告自白與事實相符，自得資為論罪之證據。是本件事證明確，
    被告犯行堪以認定，應依法論科。
二、查被告乙○○攜帶犯案之西瓜刀，雖未扣案，但西瓜刀依一般社會通念，足以使
    人之身體、生命產生危險，自堪認係兇器。核被告所為，係犯刑法第三百三十條
    第二項、第一項意圖為自己不法之所有，攜帶兇器，以強暴至使不能抗拒，而取
    他人之物未遂之加重強盜未遂罪。被告與綽號「大頭仔」之不詳姓名年籍成年男
    子間，有犯意聯絡及行為分擔，均為共同正犯。被告已著手於犯罪行為之實行而
    未發生犯罪之結果而未遂，應依刑法第二十六條前段，按既遂犯之刑度減輕其刑
    。被告之辯護人辯謂：被告係因被害人之幼子在旁哭叫而未強行取走被害人之財
    物，為中止犯云云。惟按學理上所謂中止犯，係指已著手於犯罪行為之實行，因
    己意中止或防止其結果之發生者而言，此觀刑法第二十七條之規定自明。依卷附
    現場路況照片所示，犯罪現場為大馬路，旁邊為集合住宅，並非荒僻之處，再從
    被告及被害人甲○○上開陳述，可見當時被告自後強拉被害人之皮包，第一時間
    並未得手，被害人跌坐於地上並大聲呼救，被害人之幼子亦在旁哭泣，已足驚動
    旁邊之住戶，在此情境下，被告跑回其車內逃逸，顯係因被害人抗拒及大聲呼救
    之外力介入而致犯罪未遂，亦即障礙未遂，而與中止未遂有間。爰審酌被告在深
    夜持刀強劫攜幼子之婦女，對被害人心理造成不可磨滅之傷痕，且危害社會治安
    甚鉅，惟念被告犯後坦承犯行，深表悔意，及其品行、犯罪動機、目的、手段、
    生活狀況、智識程度等一切情狀，量處如主文所示之刑。至於被告縱因積欠銀行
    信用卡債務，為籌錢償債而犯此案，但此應係被告揮霍無度所致，其係六十七年
    次之青年，不思開源節流，以正當勞力賺錢還債，卻圖不勞而獲，且犯罪手段強
    烈，並無情可憫恕之處，本院上開量刑業已審酌被告犯後態度良好，而予從輕，
    辯護人請求本院依刑法第五十九條規定再予酌減，並無理由，附此說明。
三、被告作案用之西瓜刀乙支，已丟棄滅失，迭據被告自警詢時起供明在卷，且未扣
    案，為免日後執行困難，爰不為沒收之諭知。
據上論斷，應依刑事訴訟法第二百九十九條第一項前段，刑法二十八條、第三百三十
條第二項、第一項、第二十六條前段，判決如主文。
本案經檢察官江林達到庭執行職務。
中　　　華　　　民　　　國　　　九十三　　　年　　　四　　　月　　二十　日
                                  臺灣士林地方法院刑事第四庭
                                      審判長法　官  林　秀　鳳
                                            法　官  周　明　鴻
                                            法　官　何　信　慶
右正本證明與原本無異。
如不服本判決，應於判決送達後十日內，向本院提出上訴狀。
                                            書記官　楊　哲　偉
中　　　華　　　民　　　國　　　九十三　　　年　　　四　　　月　二十二　日
